【裁判字號】    97,花易,111
【裁判日期】    980204
【裁判案由】    竊盜
【裁判全文】
臺灣花蓮地方法院刑事判決             97年度花易字第111號
公  訴  人  臺灣花蓮地方法院檢察署檢察官
被      告  乙○○
被      告  丙○○
                    （現另案在臺灣花蓮監獄執行中）
上列被告等因竊盜案件，經檢察官提起公訴（97年度偵字第4701
號），本院判決如下：
    主  文
乙○○共同攜帶兇器、毀壞門扇竊盜，累犯，處有期徒刑柒月。
丙○○共同攜帶兇器、毀壞門扇竊盜，累犯，處有期徒刑捌月。
    事  實
一、乙○○前因竊盜等案件，分別經法院判處有期徒刑8月、7月
    確定，於民國 96年9月10日執行完畢；丙○○前因竊盜等案
    件，經本院判處有期徒刑1年4月確定，於 96年9月29日執行
    完畢。詎其 2人仍不知悔改，竟共同基於意圖為自己不法所
    有之犯意聯絡， 於97年5月19日上午11時30分許，由丙○○
    攜帶客觀上可供兇器使用之金屬制鉗子 1支，毀壞丁○○位
    於花蓮縣花蓮市國強里豐村42號住宅之門上司畢靈鎖後，入
    內竊取丁○○之弟所有之金戒指 1只，得手後離去（侵入住
    宅部分未據告訴）。嗣經丁○○報警處理，而查悉上情。
二、案經花蓮縣警察局吉安分局報請臺灣花蓮地方法院檢察署檢
    察官偵查起訴。
    理  由
一、訊據被告乙○○就上開犯罪事實坦承不諱，且經證人丁○○
    、甲○○於本院審理時具結證述明確，亦有共同被告丙○○
    自承：我與被告乙○○確實有於上揭時、地，破壞門之喇叭
    鎖（即司畢靈鎖）而竊取金戒指 1只，且事後我有給付乙○○1,500元等語綦詳，並有現場照片4幀在卷可稽。
二、訊據被告丙○○固坦承有於上開時、地與被告乙○○一同前
    往丁○○位於花蓮縣花蓮市國強里豐村42號住宅行竊，竊得
    1只金戒指，並有破壞門上之司畢靈鎖，且有交付1,500元給
    乙○○等情，惟矢口否認有何攜帶鉗子 1支前往行竊現場云
    云。惟查，被告丙○○有攜帶長約 30公分之金屬製鉗子1支
    ，前往花蓮縣花蓮市國強里豐村42號住宅行竊，並將該鉗子
    放在其口袋內，業據證人即共同被告乙○○於本院審理時具
    結證述明確；且證人丁○○於本院審理時亦具結證稱：被破
    壞的門鎖上下均有被東西夾住的痕跡，該痕跡很像鉗子箝住
    的痕跡，上下有個開口的距離等語綦詳，足認被告丙○○確
    實有攜帶鉗子 1支至現場行竊等情甚明，則被告丙○○所辯
    ，顯不足採。此外並有現場照片 4幀可稽。本案事證明確，
    被告2人竊盜犯行均堪以認定。
三、按刑法第 321條第1項第3款之攜帶兇器竊盜罪，係以行為人
    攜帶兇器竊盜為其加重條件，此所謂兇器，其種類並無限制
    ，凡客觀上足對人之生命、身體、安全構成威脅，具有危險
    性之兇器均屬之，且祇須行竊時攜帶此種具有危險性之兇器
    為已足，並不以攜帶之初有行兇之意圖為必要。被告 2人所
    攜往行竊現場之鉗子1支，材質為金屬製，且長約 30公分，
    具有一定重量及體積，客觀上足供兇器使用無訛。又按房間
    之門鎖（如司畢靈鎖）構成門之一部分，如加以破壞，應認
    係毀壞門扇，自應屬該款所稱之「門扇」。核被告 2人所為
    ，均係犯刑法第321條第1項第3款、第2款攜帶兇器、毀壞門
    扇竊盜罪。公訴人漏未論及刑法第 321條第1項第3款攜帶兇
    器部分，惟此部分與起訴犯罪事實仍為同一犯罪事實，僅為
    加重條件之增加，故本院仍得以審酌並論列。被告 2人就上
    開犯行，有犯意聯絡及行為分擔，均論以共同正犯。被告乙○○前因竊盜等案件，經法院判處有期徒刑8月、7月確定，
    於民國 96年9月10日執行完畢；被告丙○○前因竊盜等案件
    ，經本院判處有期徒刑1年4月確定，於 96年6月29日執行完
    畢；此有臺灣高等法院被告前案紀錄表2份在卷可稽，被告2
    人分別於有期徒刑執行完畢後 5年內再犯本件有期徒刑以上
    之罪，均為累犯，均依法加重其刑。爰審酌被告 2人正值青
    壯年，不思努力以正當途徑獲取財物，竟竊取他人財物，破
    壞他人對財產之使用及持有，而滿足私欲，及其 2人素行、
    智識程度，所竊取之物價值非鉅，被告乙○○於犯後坦承全
    部犯罪事實，被告丙○○於本院審理時終能坦承有破壞門鎖
    而行竊金戒指之情事等一切情狀，分別量處如主文所示之刑
    ，以示懲儆。至未扣案之鉗子1支，雖為供被告2人為本案犯
    罪所用，惟證人即被告乙○○證稱不知是何人所有等語；而
    被告丙○○既否認有攜帶鉗子 1支前往行竊乙情，則無法期
    待被告丙○○告知其所攜帶之鉗子為何人所有，故無證據證
    明未扣案之鉗子為被告 2人所有，爰不併予宣告沒收，附此
    敘明。
據上論結，應依刑事訴訟法第299條第1項前段，刑法第28條、第
321 條第1項第2款、第3款、第47條第1項，決如主文。
本案經檢察官孫源志到庭執行職務。
中    華    民    國    98    年    2     月    4     日
                  刑事第二庭    法  官  陳月雯
以上正本證明與原本無異。
如不服本判決應於收受送達後10日內向本院提出上訴書狀，並應
敘述具體理由。其未敘述上訴理由者，應於上訴期間屆滿後20日
內向本院補提理由書 (均須按他造當事人之人數附繕本) 「切勿
逕送上級法院」。告訴人或被害人如對於本判決不服者，應具備
理由請求檢察官上訴，其上訴期間之計算係以檢察官收受判決正
本之日期為準。
中    華    民    國    98    年    2     月     4    日
                                書記官
附錄本案論罪科刑法條全文
中華民國刑法第321條
（加重竊盜罪）
犯竊盜罪而有左列情形之一者，處 6 月以上、 5 年以下有期徒
刑：
一、於夜間侵入住宅或有人居住之建築物、船艦或隱匿其內而犯
    之者。
二、毀越門扇、牆垣或其他安全設備而犯之者。
三、攜帶兇器而犯之者。
四、結夥三人以上而犯之者。
五、乘火災、水災或其他災害之際而犯之者。
六、在車站或埠頭而犯之者。
前項之未遂犯罰之。


司法院資訊處製作；財團法人民間司法改革基金會備份。
